臺灣高等法院刑事裁定　　　　　　　　　　　　　　九十一年度毒抗字第三九七號
　　抗　告　人
　　即　被　告　甲○○
右抗告人因違反毒品危害防制條例案件，不服台灣板橋地方法院民國九十一年六月七
日裁定 (九十一年度毒聲字第一八三三號、偵查案號﹕九十一年度毒偵字第九三一號
)，提起抗告，本院裁定如左：
    主  文
抗告駁回。
    理  由
一、本件檢察官向原審法院聲請裁定令抗告人即被告入戒治處所強制戒治，聲請意旨
    略以：被告甲○○前因施用第一級毒品海洛因，經裁定令入戒治處所施以強制戒
    治及保護管束期滿，由本署檢察官於九十年九月十三日，以九十年度戒毒偵字第
    五六七號為不起訴處分確定在案。詎仍不知悔改，復於九十一年二月二十日採尿
    前回溯二十四小時及九十六小時內某時，在不詳地點施用第一級毒品海洛因及第
    二級毒品安非他命，經警於九十一年二月二十日十七時許，在臺北縣泰山鄉○○
    路○段一一六巷五弄二十號查獲，並扣得海洛因、殘渣袋及施用毒品之器具吸管
    一支，復有台北市市立療養院出具尿液檢驗報告、不起訴處分書及前案紀錄表可
    按，被告於前開不起訴處分後五年內再犯毒品危害防制條例第十條第二項之罪，
    爰依同條例第二十三條之規定，聲請裁定令被告入戒治處所強制戒治等語。
二、原審審酌檢察官之聲請及所附之卷證認聲請為有理由，並裁定令被告入戒治處所
    強制戒治一年。
三、被告抗告意旨略以﹕認定犯罪事實應依證據，不得依理想或推測即認定被告有罪
    ，檢察官無證據即認被告於九十一年二月二十日採尿前回溯二十四小時及九十六
    小時內某時，在不詳地點施用第一級毒品海洛因及第二級毒品安非他命，於法即
    有未合。
四、查被告甲○○於九十一年二月二十日十七時許，經警查獲並扣得前開毒品及器具
    之事實，為被告所不否認（見警訊筆錄），被告到案後不僅坦承施用海洛因（見
    同上筆錄），同日對被告採尿後送請台北市市立療養院，以ＥＩＡ酵素免疫分析
    法初步檢驗及以薄層分析法確認檢驗結果，均呈嗎啡及安非他命之陽性反應之事
    實，亦有尿液檢驗報告一紙附卷可稽。而甲基安非他命經口服投與後約百分之七
    十於二十四小時內自尿中排出，約百分之九十於九十六小時內自尿中排出，由於
    甲基安非他命成分之檢出與其投與方式、投與量、個人體質、採尿時間與檢測儀
    器之精密度等諸多因素有關，因此僅憑尿液中呈安非他命陽性反應，並無法確實
    推算吸食時間距採集時間之長短，惟依上述資料推斷，最長可能不會超過四日，
    業經行政院衛生署藥物食品檢驗局八十一年二月八日（八一）藥檢一字第００一
    一五六號函示明確。該局八十一年九月八日（八一）藥檢一字第八一一四八八五
    號函亦指海洛因經注射人體後，其代謝物嗎啡平均可檢出時限約為二十六小時。
    檢察官據被告被查獲時間及尿水檢驗結果確顯示被告施用上開毒品，再對照前述
    說明，認被告於九十一年二月二十日十七時許採尿前回溯二十四小時及九十六小
    時內某時，在不詳地點施用第一級毒品海洛因及第二級毒品安非他命，即非無據
    ，原審審核全部卷證後，認檢察官之聲請合於毒品危害防制條例第二十三條第二
    項之法定要件，並無不依證據認定事實之情形，原審進而依上開規定裁定令被告
    入戒治處所強制戒治一年，即無不合。被告抗告指摘原審裁定不當，為無理由，
    應予駁回。
四、據上論斷，應依刑事訴訟法第四百十二條裁定如主文。
中      華      民      國      九十一      年      七    月    十二    日
                              台灣高等法院刑事第七庭
                                  審判長法  官  吳  啟  民
                                        法  官  蘇  隆  惠
                                        法  官  林  瑞  斌
右正本證明與原本無異。
不得再抗告。
                                        書記官  丁  淑  蘭
中    華    民    國    九十一    年       七       月       十五       日
